臺灣高等法院臺中分院刑事判決　　　　　　　　　　九十三年度上易字第五三二號
　　上　訴　人　臺灣南投地方法院檢察署檢察官
　　被　　　告　乙○○
右上訴人因被告妨害名譽案件，不服臺灣南投地方法院九十三年度易字第二四號，中
華民國九十三年四月八日第一審判決（起訴案號：臺灣南投地方法院檢察署九十二年
度偵字第四四八七號），提起上訴，本院判決如左：
    主      文
上訴駁回。
    事實及理由
一、本案經本院審理結果，認第一審判決認事用法及量刑均無不當，應予維持，並引
    用第一審判決書記載之事實、證據及理由（如附件）。
二、本件公訴人雖依據告訴人甲○○之請求，以：「被告所為，造成告訴人身心受創
    ，家庭生活深受影響，被告故意想製造另一次衝突，應加重其刑」等情詞，提起
    上訴，指摘原審判決量刑過輕。惟本案原審判決除審酌被告之品行（並無前科）
    、及被告因細故即出言侮辱告訴人損其名譽之情節外，亦已審酌被告犯罪對告訴
    人所生危害、與被告犯後未能坦承犯行亦未與告訴人達成和解等一切犯罪情狀，
    而量處被告罰金五百元，其量刑並無過輕情事。本件公訴人依據告訴人甲○○之
    請求，以前開情詞指摘原審判決量刑過輕，其上訴核無理由，應予駁回。
三、據上論斷，應依刑事訴訟法第三百七十三條、第三百六十八條，判決如主文。
本案經檢察官丙○○到庭執行職務。
中      華      民      國      九十三     年     六      月    三十    日
                                臺灣高等法院臺中分院刑事第三庭
                                      審判長法  官  陳  朱  貴
                                            法  官  胡  忠  文
                                            法  官  廖  柏  基
右正本證明與原本無異。
不得上訴。
                                            書記官  詹  錫  朋
中      華      民      國      九十三     年     六      月    三十    日
                                                                        Ｒ
臺灣南投地方法院刑事判決                            九十三年度易字第二四號
    公  訴  人  臺灣南投地方法院檢察署檢察官
    被    告  乙○○  男  三十八歲（民國○○○年○月○○日生）
                        住南投縣埔里鎮○○里○○○街十七號
                        身分證統一編號：Ｍ一二二六五七四號
右列被告因妨害名譽案件，經檢察官提起公訴（九十二年度偵字第四四八七號），本
院判決如左：
    主  文
乙○○公然侮辱人，處罰金伍佰元，如易服勞役，以參佰元折算壹日。
    事  實
一、乙○○於民國（下同）九十二年十一月六日十六時左右，在南投縣埔里鎮第三市
    場設攤做生意時，因搶拉客人問題而與在隔壁設攤位之甲○○發生糾紛，竟基於
    公然侮辱之犯意，在該處不特定多數人得共聞共見之公共處所，以台語﹁瘋女人
    ﹂等語，辱罵甲○○，足生損害於甲○○之名譽。
二、案經甲○○訴請臺灣南投地方法院檢察署檢察官偵查起訴。
    理  由
一、訊據被告乙○○矢口否認涉有右揭侮辱犯行，辯稱：其當時並未與告訴人甲○○
    大聲吵架，其只有講「我不跟妳講」，且是對自己嘀咕，並未當面罵告訴人，是
    告訴人故意渲染而指稱其罵伊「瘋女人」，而證人張瑞雲並未親耳聽見，而是聽
    告訴人說的云云。惟查：上開犯罪事實，業經告訴人甲○○於檢察官偵查中指訴
    「他（被告）指責我是『瘋女人』（台語），並詛咒我兒子不得好死，罵三字經
    ，他在公共場所罵我」等語明確，核與證人即在場之張瑞雲於檢察官偵查時證述
    ：「他們（被告與告訴人）二人在搶客人，但是我沒有聽到罵三字經，我確有聽
    到一個男子的聲音在罵『瘋女人』（台語），應該是乙○○所罵。（乙○○是對
    著甲○○罵『瘋女人』？）是，當時只有他二人在吵而已。... 他二人吵的很大
    聲，所以我可以聽到。（乙○○說：『瘋女人』是自言自語說的？）不是，是他
    二人爭吵時所說的，因為甲○○仍站在攤子外面。」等情節相符，參以被告於偵
    查中亦自承其當日確有與告訴人發生爭執，若有講「瘋女人」亦是對自己說等語
    明確，從而足證告訴人之指訴並非無據即明，是被告上開辯解，要無可採。從而
    ，本件事證明確，被告犯行洵堪認定，應予依法論科。
二、按「瘋女人」（台語）為罵人之粗話，核被告乙○○在市場之公共場所以此等言
    語指責告訴人甲○○，所為係犯刑法第三百零九條第一項之公然侮辱罪。爰審酌
    被告並無前科素行（參見卷附臺灣高等法院被告全國前案紀錄表、臺灣南投地方
    法院檢察署刑案資料查註紀錄表），竟因細故即出言損人名譽，其犯罪情節雖非
    重大，然犯後未能坦承犯行且未與告訴人達成和解等一切情狀，量處如主文所示
    之刑，並諭知易服勞役之折算標準。
據上論斷，應依刑事訴訟法第二百九十九條第一項前段，刑法第三百零九條第一項、
第四十二條第二項，罰金罰鍰提高標準條例第一條前段、第二條，判決如主文。
本案經檢察官藍海凝到庭執行職務。
中    華    民    國      九十三    年      四      月      八      日
                                臺灣南投地方法院刑事第一庭
                                        審判長法  官  林宜民
                                              法  官  王鏗普
                                              法  官  劉敏芳
右正本證明與原本無異。
如不服本判決，應於判決送達後十日內向本院提出上訴狀( 應附繕本 )。「切勿逕送
上級法院」。
                                              書記官
中    華    民    國      九十三    年      四      月      八      日
「告訴人或被害人對於判決如有不服具備理由請求檢察官上訴者，其上訴期間之計算
係以檢察官收受判決正本之日期為準」
附錄本案論罪法條：
中華民國刑法第三百零九條
(公然侮辱罪)
公然侮辱人者，處拘役或三百元以下罰金。
以強暴犯前項之罪者，處一年以下有期徒刑、拘役或五百元以下罰金。
